臺灣臺北地方法院刑事判決　　　　　　　 99年度訴字第989號
公　訴　人　臺灣臺北地方法院檢察署檢察官
被　　　告　葉至斌
指定辯護人　本院公設辯護人　唐禎琪　
上列被告因妨害性自主案件，經檢察官提起公訴（臺灣臺北地方
法院檢察署99年度偵續字第189 號），本院判決如下：
    主  文
葉至斌連續犯強制性交罪，處有期徒刑伍年陸月，並應於刑之執
行前，令入相當處所，施以強制治療，期間至治癒為止，但最長
不得逾年。又犯強制性交罪，共肆罪，各處有期徒刑肆年陸月
。應執行有期徒刑拾貳年，並應於刑之執行前，令入相當處所，
施以強制治療，期間至治癒為止，但最長不得逾年。
    事  實
一、葉至斌之胞弟葉永騰於民國93年12月23日申請聘僱越南籍看
    護工A 女（檢察官偵查中代號為0000-0000 號，真實姓名年
    籍詳卷）來台在臺北市立仁愛醫院照顧其祖母葉釧治，嗣於
    94年9 月23日因葉釧治出院，A 女即隨同葉釧治返回位於臺
    北縣新店市（現改制為新北市新店區○○○路56巷11號之住
    處，而與葉至斌、葉永騰、葉勝雄（葉至斌之父）及葉至斌
    其餘姐弟同住該處，A 女與斯時已臥病在床無法言語之葉釧
    治同住在該址2 樓房間內，葉至斌則與葉勝雄同住在該址2
    樓另一房間內，平日日間除A 女在家照顧葉釧治外，葉至斌
    亦賦閒在家，其餘家人則均外出工作而不在該址。
二、葉至斌見A 女隻身來台且語言不通，對外求援能力有限，觀
    其家中除臥病在床之祖母外，無人在家，因認A 女落單可欺
    ，乃基於對A 女強制性交之概括犯意，先於95年2 月10日前
    之某日下午1 時許，見A 女在葉至斌及葉勝雄之房間打掃，
    即自A 女背後緊抱A 女且將A 女推倒地上，並要求與A 女發
    生性關係，但遭A 女拒絕，葉至斌竟不顧A 女一再哀求，而
    徒手將A 女壓制床上，同時以1 手緊抓A 女雙手，再以另1
    手褪去A 女及自己褲子，並將自己陰莖插入A 女陰道內抽動
    並射精，以此違反A 女意願之強暴手段對A 女強制性交得逞
    ，完事後，葉至斌並向A 女騙稱自己為伊合法雇主，倘A 女
    對外聲張將會被遣返，故A 女未敢告知他人。嗣於數日後之
    95 年2月10日前之某日中午，葉至斌見A 女在其祖母房間之
    A 女床上休息，即承上揭對A 女強制性交之概括犯意，自A
    女後方抱住A 女，且不顧A 女之反抗，先對A 女恐嚇稱倘不
    與之發生性關係即將之遣返，同時以自己身體壓制A 女於床
    上，並徒手褪去A 女褲子，旋將自己陰莖插入A 女陰道內抽
    動，而以此違反A 女意願之強暴及恐嚇手段對A 女強制性交
    得逞。再於前次性侵後數日之95年2 月10日前某日（上揭3
    日中至少有1 日係在95年1 月15日至20日之間，而使A 女受
    孕），葉至斌見A 女在1 樓與2 樓間之廚房打掃，即承上揭
    對A 女強制性交之概括犯意，自A 女後方緊抱A 女，又不顧
    A 女一再反抗，而徒手強行撫摸A 女胸部及親吻A 女臉頰，
    復強行將A 女推至廚房旁之洗手間，將A 女強押在牆壁上，
    再徒手強拉下A 女褲子，並將自己陰莖插入A 女陰道內抽動
    射精，而以此強暴手段對A 女強制性交得逞。嗣因A 女發現
    自己已然懷孕，不得已而將此事告知葉勝雄，並向葉至斌表
    示自己懷孕之事實，旋於95年2 月10日由葉至斌帶同至址設
    臺北縣板橋市（嗣改制為新北市板橋區○○○路186 號之「
    孫三源婦產科」施作流產手術，葉至斌嗣在家人要求下亦搬
    離該住處。
三、迄96年12月18日A 女因僱傭期滿而返回越南，並於翌年97年
    1 月18日再次受葉永騰僱傭而來台在相同地址擔任家庭看護
    工，斯時葉至斌亦已返回上址住處居住。97年5 月間某日下
    午，葉至斌見A 女經過其房間門口，竟再起對A 女強制性交
    之犯意，而強行將A 女拉進房間內，旋強行親吻A 女臉龐、
    脖子又撫摸A 女胸部，又不顧A 女一再反抗，將A 女推倒在
    其父葉勝雄床上，再以自己身體壓制A 女身體，並以手緊抓
    A 女兩手，以另1 手撫摸A 女身體及褪去A 女褲子，再將自
    己陰莖插入A 女陰道內抽動射精，而以此強暴手段對A 女強
    制性交得逞。
四、於上揭性侵後數日之97年5 月某日，葉至斌見A 女在其祖母
    房內甫餵食其祖母完畢，竟再起對A 女強制性交之犯意，而
    進入其祖母房間內，並自後方強行抱住A 女，又不顧A 女反
    抗，將A 女抱起放在床上，並以自己身體壓制A 女，又強行
    親吻A 女及以手撫摸A 女胸部，復強行褪去A 女褲子，再將
    自己陰莖插入A 女陰道內抽動射精，而以此強暴手段對A 女
    強制性交得逞。
五、迄97年6 月間某日，葉至斌見A 女在其祖母房間內餵食其祖
    母飲水，又起對A 女強制性交之犯意，而進入其祖母房間內
    ，旋強行緊抱A 女，並將A 女推倒在床上，並不顧A 女一再
    反抗，強行撩起A 女上衣及親吻A 女胸部，復以強暴手段強
    行褪去A 女褲子，並將自己陰莖插入A 女陰道內抽動，而以
    此強暴手段對A 女強制性交得逞。
六、於上揭性侵後數日之97年6 月間某日下午，葉至斌見A 女行
    至1 樓廚房準備煮飯，竟又興起對A 女強制性交之犯意，而
    至廚房自後方緊抱A 女，同時不顧A 女一再反抗，而將A 女
    推至廚房旁樓梯處，再將A 女拉至牆壁旁，旋動手強行褪去
    A 女褲子，並將其陰莖插入A 女陰道內抽動，而以此強暴方
    法對A 女強制性交得逞。
七、嗣經A 女趁隙去電臺北縣政府（現改制為新北市政府）勞工
    局投訴，由社工員報警始查悉上情。
八、本案經被害人A 女訴由臺北縣政府警察局移送臺灣臺北地方
    法院檢察署檢察官偵查起訴。
    理  由
一、訊據被告葉至斌固不否認曾與A 女性交，惟矢口否認有何強
    制性交犯行，辯稱：我從95年5 、6 月間始與A 女發生第1
    次性關係，至96年年底為止，共發生性關係50餘次，97 年3
    月份至同年5 月底我因工作之故均住在中永和，未與A 女發
    生性關係，於97年6 月初及6 月中旬又與A 女各發生1 次性
    關係，各次性行為均兩情相悅，我從未以雇主身分或以強暴
    、脅迫手段迫使A 女就範，本案係因A 女嗣後工作表現不佳
    而與我們家人鬧得不愉快，為達更換雇主目的，故誣陷我強
    姦他，實則我從未對A 女強制性交等語。經查：
    (一)A 女係越南籍人士，於93年12月23日由被告之弟葉永騰聘
      僱來台擔任家庭看護工，聘僱之工作起迄日先後為：自
      93年12月23日起至94年1 月17日止、自94年1 月18日起
      至95年12月23日止、自95年12月23日起至96年12月23日
      止，被看護人為被告祖母葉釧治，看護地址為臺北縣新店
      市○○路56巷11號。嗣於96年12月18日因聘僱許可期間將
      屆而返回越南，嗣再次受葉永騰聘僱來台而在同址擔任家
      庭看護工（此次聘僱之工作起迄日自97年1 月17日至99年
      1 月17日，被看護人仍為葉釧治），然現為案外人林何碧
      瑛聘僱擔任監護工等情，為被告所不爭執，並有卷附行政
      院勞工委員會100 年8 月18日勞職許字第1000023921號函
      、全國外國人動態查詢系統列印單、內政部入出國及移民
      署99年7 月21日移署資處寰字第0990101000號函所附A女
      入出國日期記錄、外人居留資料查詢明細內容顯示畫面列
      印單各1 紙在卷可查。
    (二)證人即被害人A 女於本院中證稱：「（問：93年12月23日
      你有無來台工作？）有。... （雇主）是葉永騰。... （
      被告）是雇主的哥哥。」、「我剛來臺灣工作是在仁愛醫
      院，工作時間有9 個月，那時候是照顧阿公，時間有20幾
      天，之後阿公往生了，再來我就轉照顧阿媽，照顧阿公及
      阿媽加起來的時間有9 個月，之後轉回雇主家中工作，工
      作1 年2 個月後被告就對我不禮貌了。... 阿媽出院後我
      就回到雇主家。（問：雇主家中住了什麼人？）雇主的爸
      爸、2 個哥哥，還有2 個姐姐，還有阿媽，再加上雇主，
      總共有7 個成員。」、「（問：被告何時對你第1 次性侵
      害？）當時我在雇主爸爸的房間打掃，被告突然跑過來從
      後方緊緊地抱著我，他用力拉我、推倒我在地上，那時候
      我語言不通，我是用肢體的語言也就是手勢跟他說不可以
      ，那時候我簡單用國語跟他說，我有家庭有小孩，拜託你
      不要這樣對我，被告就說有家庭沒有關係，只要你跟我在
      一起，我就給你錢，那時候我有搖頭拒絕，我立即抗議，
      同時我有哭泣，但是被告還是堅持性侵，性侵完之後，還
      恐嚇我、威脅我，不可以告訴任何人，如果我告訴其他人
      ，我就被遣返，他還告訴我，不聽他的吩咐，被告會打電
      話到我越南的家屬知情，讓我沒面子，那時候我很害怕，
      所以我不敢告訴任何人，包括我的家人，因為我來臺灣要
      負龐大的債務，所以我不敢說。」、「是下午約1 時至2
      時間。... 那時候（家中）有我、被告還有阿媽，但是阿
      媽那時候不能講話。... （其他人）他們去上班了。...
      被告長期失業，沒有工作，在家裡只有喝酒，打電腦、電
      動。」、「被告把我壓在床上，他的身體在我的身體上，
      1 隻手壓著我的手，另1 隻手就脫我的褲子，他強力拉我
      的褲子，我褲子的鈕扣都壞掉了，然後被告的性器官有插
      入我的性器官，被告把他的精液射進我的體內，從被告把
      我壓在地上到結束，前前後後有1 個小時，之後被告站起
      來叫我回房間休息，那時候我有哭得很淒慘，我就回到房
      間繼續哭，被告就跟著我後面來，威脅我不可以告訴任何
      人，否則我會被遣返，那時候我很害怕，語言也不通，所
      以沒有告訴任何人。」、「我用我的全力抵抗，但是被告
      力氣太大，我就沒有力氣反抗。... 我用手推他，然後他
      把我壓在地上，他用1 隻手把我的2 隻手合併起來握住，
      那時候我就沒有力氣反抗，他整個人就壓在我的身上，這
      樣過程大約有1 個小時。（問：被告有無戴保險套？）沒
      有。（問：被告陰莖離開你的陰道後，他有無拿衛生紙給
      你？）有。... 被告跑到他爸爸房間的床頭，拿一盒衛生
      紙丟給我，我就用來擦我的陰道，我擦完陰道之後，我就
      回到我的房間哭得很淒慘。（問：當天晚上你有無想要跟
      被告的家人求助？）那時候我很想講，但是我語言不通，
      再來他威脅我、恐嚇我不可以告訴任何人，那時候我只考
      慮到我來臺灣所支付的貸款，萬一我被遣返，我就無法還
      我的債務，所以我不敢說。（問：被告他也不是你的雇主
      ，為何你會擔心他有辦法把你遣返？）那時候我剛來臺灣
      ，我什麼都不知道，被告告訴我他是我的合法雇主，他說
      我來臺灣是他以他的名義申請我來臺灣，所以他要我聽他
      的。」等語。
    (三)就第2 次遭性侵之過程，A 女證稱：「第2 次離第1 次隔
      了幾天而已，當時我在阿媽房間中午休息時，被告跑進來
      阿媽房間看看阿媽，他進來看阿媽後大約1 、2 分鐘，他
      看到我在床上休息還沒有睡著，他就衝過來抱著我，睡在
      我的旁邊，然後他有告訴我他想跟我發生性關係，那時候
      我有抵抗，我有用簡單的國語告訴他，拜託不要這樣對待
      我，我是來臺灣工作賺錢，被告就回我說，我是合法雇主
      ，我是用我的名義引進你來臺灣，你要聽我的，你的工作
      就是照顧阿媽及陪我睡覺，那時候因為我語言有限，我無
      法再表達，我就用哭的方式來反抗，被告居然就坐在我的
      身體上，然後脫我的衣服，那時候我有反抗，被告將他的
      生殖器插入我的陰道內，因為我反抗的關係，導致他的精
      液無法射入我的陰道內，他就把精液射在我肚子上，那時
      候他一樣威脅我，不准我告訴任何人，那時候我也很害怕
      被遣返，沒有錢付我的債務，那時候我很害怕，吃飯沒有
      胃口，睡不好，我很擔心我被遣返，沒有錢還我的債務。
      」、「那時候我躺在床上我的臉朝向牆壁，被告進來時我
      聽到被告的聲音，但是我沒有轉過來，因為我還在休息，
      突然被告就過來抱著我，躺在我的旁邊，那時候我有跟他
      肢體拉扯，那時候我不敢打他，我只把他推開，我有告訴
      他不可以這麼做，然後被告一樣告訴我，他是用他的名義
      引進我來臺灣工作，照顧阿媽及陪他睡覺，我就跟他拉扯
      ，他就把我褲子脫下，然後他把陰莖插入我陰道內，我就
      反抗，他就沒有辦法射精到我體內，那時候他已經把他的
      陰莖插入我的陰道內，可能沒有很深，... 但是被告有無
      射精到我的體內我不確定，但是被告確實有把他的精液射
      到我的肚子上。」等語。
    (四)至第3 次遭性侵之過程及發現自己懷孕、墮胎之經過，A
      女證稱：「第3 次是在第2 次之後隔幾天，我在廚房打掃
      ，他在客廳喝酒、吃檳榔、打電動、喝酒，... 被告跑上
      來，一樓是客廳，廚房在一樓半，我在擦廚房的東西，被
      告從後面抱住我，就摸我的胸部及親我的臉，我就說你在
      幹嘛，他說他想跟我睡覺，我說你不可以這樣對待我，我
      跟他推來推去到廚房旁邊的洗手間，他抱緊我動來動去，
      把我壓到牆壁，所以我的背靠著牆壁，他就正面抱著我，
      他就用手拉我的褲子，把我褲子扣子拉壞掉下來，後來他
      的陰莖插入我的陰道，然後我就反抗，兩個人推來推去，
      然後他有動一段時間，我不知道多久，他的精液有噴出來
      ，我不知道有沒有射在我的陰道內，但是裡面濕濕的，但
      是他的精液有一、二點噴到我的褲子，然後他跑去他房間
      睡覺，然後我打掃還沒有好，我就進去我的房間哭。（問
      ：你這次被性侵害之後，你有無跑去洗手間清洗？）我有
      去清洗。... 我是清洗陰道。」、「（問：你被被告這3
      次性侵害之後，你有無跟任何人講？）我不敢講，因為被
      告都欺負我，他說他會送我回國，我想我在臺灣工作一年
      兩個月，錢還沒有賺到，我不敢講出來。（問：你被被告
      性侵害這3 次，你有無發現你有懷孕？）我有。... 月經
      應該來的時間過了一個禮拜後，我發現我月經還沒有來，
      而且煮飯的時候，我聞到飯的味道我會吐，... 我去藥房
      買驗孕棒，... 檢查發現我有懷孕，我就跟葉至斌講我懷
      孕了，葉至斌說不可能。... 是第3 次性侵害以後。」、
      「葉至斌出去2 天後回來，他有給我2 顆藥，他告訴我說
      吃一吃之後過幾天月經會來，之後我就吃，過1 個禮拜，
      月經還是沒有來，他叫我再多等幾天，我怕懷孕了肚子越
      來越大，我就告訴葉至斌的爸爸，我說你兒子在家裡欺負
      我，現在我懷孕了，葉至斌的爸爸說，他會跟他兒子講，
      過2 、3 天，葉至斌、葉至斌的爸爸及我3 個人一起開車
      ，開了一段的路後，他爸爸下車，葉至斌送我去一個小醫
      院，然後他就跟我一起進去醫院，他請醫生幫我看，他跟
      醫生說謊，說我有老公在臺灣工作，我老公在台時間期滿
      ，他讓我出去見老公，不小心就懷孕了，醫生幫我照超音
      波，看了之後就說懷孕10天，葉至斌就請醫生幫我拿掉孩
      子，醫生叫我躺在一個小床，叫護士幫我量血壓及打點滴
      還有打一個針，打完針之後我就暈倒了，我醒來的時候我
      發現我在醫院另一個房間，我進去拿小孩的時候葉至斌走
      開，他說小孩拿完之後再打電話給他，他會來接我。」、
      「我拿完小孩之後回家，葉至斌爸爸說不要擔心，叫我安
      心工作，說葉至斌會搬出去住，後來葉至斌就搬出去住了
      。（問：葉至斌搬出去住到你離開臺灣回越南（96年12月
      18日）這段時間，被告還有無對你性侵害？）沒有。」、
      「我第2 次來臺灣（97年1 月18日）也是照顧他的阿媽。
      （問：你之前被葉至斌性侵害，為何這次你還願意來葉至
      斌家工作？）因為如果是原來的雇主，我們還是可以再申
      請來台工作。」、「如果是不同的雇主，就不能來臺灣。
      」等語。
    (五)至第4 次遭性侵害之過程，A 女證稱：「第4 次性侵害是
      我第2 次來台（97年1 月18日）那年的5 月份，日期我不
      記得，下午我去陽台收衣服，經過雇主爸爸的房間，被告
      在房間裡面，我經過房間門口，被告就拉我脖子、肩膀的
      部位，把我拉進房間，我手裡還抱著衣服，因為他拉我，
      所以衣服掉在地上，被告就親我的臉及脖子，並且摸我的
      胸部，然後我跟他就對抗拉來拉去，拉扯了一段時間，我
      推他不動，他就把我推倒在他爸爸的床上，然後他就用身
      體壓在我身上，他用他的一隻手握緊我的兩隻手，他用另
      一隻手摸摸親親我後，就脫掉我的褲子，然後他將他的陰
      莖放進我的陰道裡面，然後我還是跟他動來動去反抗，我
      不想給他進去，但他還是放進去我的裡面，我不知道他的
      精液有沒有射在我陰道裡面，但是他的精液有流到我的肚
      子上，然後他就叫我回去我的房間休息一下，他還說不能
      告訴別人，因為我擔心我就沒有告訴別人。（問：被告有
      無要你幫被告口交？）沒有。（問：你有無要求被告幫你
      口交？）沒有。（問：被告這次對你性侵害，他有戴保險
      套嗎？）沒有。」等語。
    (六)就第5 次遭被告性侵之過程，A 女證稱：「第5 次是第4
      次之後隔了幾天，也是5 月份，我在阿媽房間幫阿媽餵奶
      ，快餵完的時候被告就進來房間了，我餵完的時候，我就
      用水沖鼻胃管，沖完之後他就從我後面抱緊我，然後我跟
      他反抗動來動去，然後兩個人就倒在地上，動來動去之後
      ，他就把我抱起來把我放在床上，然後他就親我，並且把
      手伸進去衣服裡面，摸我的胸部，然後他就用身體壓我身
      體，他脫我的褲子，我有反抗，我動來動去，他就把陰莖
      放進去我的陰道，然後我就動來動去反抗掙扎，所以他就
      沒有把精液射在我的陰道內，而是射在我的肚子上面，結
      束之後他就回他的房間睡覺，然後我哭了，我也不敢跟別
      人講。」、「（問：這次被告對你性侵害完了之後有對你
      說什麼話嗎？）有說不要告訴別人。」、「（問：你這次
      被性侵害之後，你有無跟被告的父親說？）我有跟他爸爸
      說，你兒子現在開始在家裡欺負我，他爸爸說沒有關係，
      他會叫他兒子給我一點點錢。（問：你這次為何會想要跟
      被告的父親說你被性侵害的事情？）因為第一次我被性侵
      害的時候，我會害怕不敢講，後來我認為應該要跟他爸爸
      說，他爸爸會幫助我。... 他說沒有關係，他說我有老公
      、孩子，跟被告在一起沒有關係，他會叫他兒子給我一點
      錢，我說我來台工作幫助家裡，我不需要拿這種錢。...
      我有想過要去報警，我不知道如何報警。」等語。
    (七)就第6 次遭被告性侵害之過程，A 女證稱：「第6 次是在
      6 月份，我在阿媽的房間餵阿媽喝水，被告進來站在我旁
      邊叫阿媽，然後他叫了幾次阿媽，然後我餵完水了，我坐
      在我的床上看電視，然後他叫阿媽幾次之後，他就坐在我
      的床上抱緊我，然後他推倒我在床上，那天我穿短袖及短
      褲，他把我衣服拉起來親我的胸部，然後我就反抗動來動
      去，一段時間之後他就用手脫我的褲子，然後他把他的陰
      莖放進我的陰道，然後我反抗動來動去，我不知道他有沒
      有把精液射在我的陰道內，但是我有看到他把陰莖拿出來
      ，有精液滴在床下面，然後他叫我休息，我躺在那邊哭，
      他就回房間睡覺。」等語。
    (八)就第7 次遭被告性侵害之過程，A 女證稱：「第7 次也是
      6 月份，是在第6 次之後隔了幾天，我下午要到廚房拿冰
      箱的東西準備煮飯，他在樓下打電動，看到我走樓梯下來
      ，我拿東西出來放在水槽退冰，然後他就到廚房從後面抱
      緊我，我手上還拿刀子，然後他抱緊我，我把刀子放下來
      ，我轉過身問他你要幹嘛，然後他跟我說，請我來是要照
      顧阿媽及陪他睡覺，然後我跟他說不能這樣對待我，他說
      他花錢請我來是要陪他睡覺，然後他抱緊我，我就反抗，
      兩人推來推去，他就把我推到廚房旁邊的樓梯，他親我的
      臉及脖子，後來他拉我到牆壁，他脫我的褲子，他把他的
      陰莖放進我的陰道裡面，我有反抗動來動去，後來隔了一
      段時間，有電話來了，他就放開我，然後他跑去他房間睡
      覺，我回我的房間哭一哭，我不知道該怎麼辦，我也不知
      道該告訴誰。（問：這次被告對你性侵害之後，被告還有
      對你性侵害嗎？）沒有，但是他偶爾會偷摸我的屁股，或
      是抓我的胸部。」等語（以上均見本院卷二第48頁反面至
      第56頁）。
    (九)依A 女上開證詞，伊於93年12月31日受葉永騰聘僱來台後
      ，先在仁愛醫院照護葉永騰之祖母葉釧治，嗣於9 個月後
      葉釧治出院返家，A 女亦隨之搬至被告與其家人居住之臺
      北縣新店市○○路56巷11號之住處，而與被告、葉永騰、
      葉勝雄及其餘被告姐弟同住該址，A 女與葉釧治同住該址
      2 樓房間，被告與葉勝雄則同住2 樓另1 房間，平日白天
      除伊與長期臥床無法行動言語之葉釧治在家外，被告亦賦
      閒在家，其餘家人則在上班至晚間返家。嗣後即發生以下
      各次強制性交行為：伊來台後「1 年2 個月」之某日下
      午1 時許，被告先在其與葉勝雄之房間內，以強制手段迫
      使A 女就範，並以自己陰莖插入A 女陰道而性交得逞，事
      後並對A 女恫嚇不得聲張，否則將予遣返越南；數日後
      ，被告又在A 女與葉釧治房間內，對A 女恫嚇稱倘不與之
      發生性關係即將之遣返越南等語，並以強暴之壓制手段迫
      使A 女就範，而以自己陰莖插入A 女陰道抽動之方式，對
      A 女性交得逞；數日後，被告見A 女在1 樓與2 樓間之
      廚房打掃，竟又以強暴手段將A 女推至廚房旁之洗手間，
      且將A 女壓制在牆壁上，而以自己陰莖插入A 女陰道之方
      式，對A 女性交得逞。嗣後，A 女發現有懷孕跡象，以驗
      孕棒確認後告知被告，嗣更告知葉勝雄自己遭被告「欺負
      」而懷孕，不久被告便開車載伊至板橋某診所流產，葉勝
      雄則在途中下車，流產結束返家後，葉勝雄亦要伊安心，
      並稱被告將搬離家中。嗣伊於96年12月18日僱傭期滿暫返
      越南，再經同一雇主葉永騰之聘僱方能於97年1 月18日再
      次來台擔任家庭看護工，此時被告亦搬回該址。詎料：
      迄97年5 月間某日下午，被告將經過其房間之A 女強行拉
      進房間內，再以強暴手段壓制A 女身體及雙手，再強行褪
      去A 女褲子，並將自己陰莖插入A 女陰道而性交得逞。
      數日後之97年5 月間某日，被告趁A 女在伊與葉釧治房間
      內甫餵食葉釧治完畢之機會，以強暴方式壓制A 女於床上
      ，再強行褪去A 女褲子，並以陰莖插入A 女陰道之方式，
      對A 女強制性交得逞。此次結束後，A 女即向葉勝雄表示
      又開始遭被告性侵害，詎葉勝雄竟表示將多給A 女一些錢
      以圖安撫A 女。嗣於97年6 月間某日，被告再於A 女與
      葉釧治房間內，以相同之強暴方法將A 女壓制床上及褪去
      A 女褲子，再將自己陰莖插入A 女陰道而強制性交得逞。
      數日後之97年6 月間某日下午，被告再以相同之強暴手
      段，將A 女強拉至1 樓與2 樓間廚房旁牆壁邊，並強行褪
      去A 女褲子後，以陰莖插入A 女陰道方式對之強制性交得
      逞，嗣後A 女即於97年6 月間逃離該址而聯繫臺北縣政府
      勞工局並報警處理。
    (十)再依卷附行政院衛生署中央健康保險局100 年8 月16日健
      保醫字第1000035423號函所附A 女自93年入境我國後至97
      年6 月間就醫記錄所示（本院卷二第160 頁以下），A 女
      自93年間入境後，先後於94年9 月6 日至「臺北市立聯合
      醫院仁愛院區」、95年2 月10日至址設臺北縣板橋市之「
      孫三源婦產科診所」、96年7 月25日至「鳳祥診所」、96
      年9 月13日及9 月15日至「耕莘醫院」就診。再經本院向
      上開各醫療機構函查A 女就醫原因，A 女至「鳳祥診所」
      係因「左上腹壓痛，腸胃蠕動過速及輕微脹氣，診斷為小
      腸及大腸局部腸炎」；至「臺北市立聯合醫院仁愛院區」
      係因「急性氣管炎」；至「耕莘醫院」則係因「骨盆腔及
      陰道內診發現子宮頸瘜肉」、「瘜肉切除送化驗」；此分
      別有鳳祥診所100 年8 月26日診字號第10008263號函、臺
      北市立聯合醫院100 年8 月26日北市醫仁字第1003253270
      0 號函、耕莘醫院100 年9 月7 日耕醫病歷字第10000047
      86號函所載在卷可查。由是可見A 女至「鳳祥診所」、「
      臺北市立聯合醫院仁愛院區」及「耕莘醫院」就診原因均
      非施作流產手術，亦與懷孕無關。然就板橋「孫三源婦產
      科診所」部分，依「孫三源婦產科診所」100 年1 月5 日
      100 源字第1000001 號函覆本院有關A 女「95年2 月10日
      」就診之原因：「（二）A 女係於95年2 月10日因下腹疼
      痛及不正常出血來院急診，診斷為左側卵巢囊腫及子宮內
      有sac （囊狀物）血水，而做『子宮刮除術』後返家。依
      當時病歷病徵判斷：A 女病症原因有：(1)因右側卵巢瘤扭
      轉疼痛而血水流經右側輸卵管致子宮腔內存子宮之血水引
      起下腹疼痛及出血。(2)『可能係懷孕引起之先兆性流產』
      。若是懷孕，依超音波判讀可能妊娠5 至6 周大小，推算
      可能最後一次月經為95年1 月1 日左右，『受孕日期（排
      卵日）為95年1 月15日至1 月20日之間』；至95年2 月10
      日超音波檢查為5 至6 周大小。若95年2 月間受胎，在95
      年2 月10日檢查，不論是超音波或驗孕，尚無法診斷出來
      。2 月之前受胎（推算為95年1 月15日至1 月20日間受胎
      ）才可能於95年2 月10日診斷出來。（三）自付額包括麻
      醉費點滴注射手術費5,000 元；健保費、內診超音波檢查
      費907 元。（四）A 女除95年2 月10日外未曾再回診。」
      等語。此外，觀諸孫三源婦產科診所99年7 月27日99源字
      第990005號函覆本院所附A 女該次手術之「手術同意書」
      中，「立同意書人」欄位係由被告簽名捺指印，被告於本
      院中亦坦認其確曾在該日帶A 女至孫三源婦產科診所施作
      手術，同意書上簽名確其所為等語，綜此可見A 女係在95
      年2 月10日由被告帶同前往板橋之「孫三源婦產科」診所
      施作「子宮刮除術」，其原因應係「懷孕」之先兆性流產
      ，受胎日期則在95年1 月15日至1 月20日之間，此外A 女
      未曾再至該診所求診。此與A 女證稱其係在來台後之「1
      年2 個月」開始遭被告性侵，數日後又連續遭被告性侵2
      次，之後即發現自己懷孕，經告知被告後，由被告帶同至
      「板橋」之醫院進行流產手術等情，大致相符，可見A 女
      證稱其在施作流產手術之前遭被告性侵害3 次之情節非虛
      ，至遭性侵時間即在95年1 月間至2 月10日施行流產手術
      前之某3 日，而其中至少有1 日係在受胎期間之95年1 月
      15日至20日之間。而A 女係在93年12月23日來台，倘依A
      女證稱之「1 年2 個月」仔細推計，則A 女首次遭性侵時
      間應為95年2 月下旬，此與前述A 女受胎日期應係在「95
      年1 月15日至1 月20日之間，倘係95年2 月間受胎，於A
      女求診之95年2 月10日不可能診斷得知」等情，固不相符
      。然此本不能排除且甚為可能係因A 女未能正確記憶遭被
      告性侵之正確日期，故以自己來台之日為基準而大約推算
      「1 年2 個月」，方有此約莫1 個月之日期誤差，是此應
      僅係A 女就時間細節之記憶失誤所致，不足彈劾A 女上開
      證詞可信度，亦不影響本院就被告犯罪事實存否之認定。
      被告於本院中固又辯稱其與A 女係在95年5 、6 月間方發
      生第1 次性關係，A 女則在95年10月間告訴其伊懷孕之事
      ，伊即帶A 女至孫三源婦產科墮胎，其在95年2 月間雖曾
      帶A 女至孫三源婦產科，但該次係A 女表示肚子痛，與懷
      孕流產無關云云。然查，依被告於本院中所供：「（問：
      A 女何時告訴你他懷孕？）95年10月份。（問：你如何處
      理？）我是被爸爸告知我才知道A 女懷孕，... 我爸爸隔
      天就從我弟弟那邊拿到A 女的健保卡，我隔天就特別請假
      ，帶A 女去醫院，... 只有我跟A 女去。（問：去孫三源
      婦產科嗎？）是。（問：你有陪同A 女進入孫三源婦產科
      ？）沒有。...A女說我還要上班，只要給他錢，他自己去
      就行了，A 女不是第1 次去孫三源婦產科。（問：你只有
      送孫三源婦產科門口嗎？）附近的十字路口。... 我讓A
      女下車，我回工地上班。... 我給A 女現金一萬元。（問
      ：你有看到A 女進入孫三源婦產科？）沒有，A 女一下車
      跟我說幾句話之後就離開了。... 我當天大約下午1 點半
      送A 女去孫三源婦產科，我是下午5 點半接到A 女的電話
      說他手術完成，要我去接他。（問：要你去何處接A 女？
      ）就是那個十字路口。（問：你有看到A 女從孫三源婦產
      科出來嗎？）沒有。（問：所以當天到底A 女有無在孫三
      源婦產科手術，你有無看到？）沒有。... 我只有問他錢
      夠不夠，他說夠，我有問他是否不舒服，他說沒有，我就
      送他回家。」等語；又稱：「（問：95年2 月份時，你有
      陪同A 女去孫三源婦產科嗎？）有。... 因為A 女跟我說
      他肚子痛，我就直接跟我弟弟葉永誠拿A 女的健保卡，我
      就帶A 女去孫三源婦產科。... （問：這次你有陪同A 女
      進入孫三源婦產科嗎？）有。（問：當天看診狀況為何？
      ）孫三源醫師說透過X 光檢查，說A 女的卵巢有囊腫，以
      及子宮裡面有血水，說他須要開刀動手術。（問：所以就
      進行手術？）是，而且是由我簽名。（問：為何由你簽名
      ？）我有問護士，我不是A 女的雇主，我弟弟才是雇主，
      我可以簽名嗎，護士說A 女要進行子宮刮除術，3 、4 個
      小時就可以完成，護士說要有保證人簽署，說有人代簽就
      可以，我想說A 女嚴重的程度，我想說要開刀才可以解決
      他的問題，我有在那邊等他，這是95年2 月10日的事情。
      」等語（本院卷二第199 頁反面至第201 頁反面）。然依
      前所述，A 女在台期間僅於95年2 月10日至孫三源婦產科
      就診，此外別無在該診所之就醫紀錄，更無被告所稱在95
      年10月間在孫三源婦產科或任何其他醫療院所施行流產手
      術之紀錄；況依被告所言，其早在95年2 月間帶A 女至孫
      三源婦產科時，被告已基於同意人之地位簽署A 女之手術
      同意書，A 女僅因「腹痛」就診尚須如此，則就被告所言
      「95年10月間」此次既因懷孕而須動刀流產，何能在無他
      人簽署手術同意書之情形下，任由一非本國人士且人生地
      不熟之A 女逕自前往即能流產？再者，被告辯稱95年2 月
      份係因A 女表示腹痛，乃帶A 女至位於板橋之孫三源婦產
      科就診，然倘該次A 女僅提及自己腹痛，而從未表示自己
      懷孕，則衡諸常理，盡可至位於新店住家附近之診所求診
      即可，為何捨近求遠，反大費周章驅車前往板橋且至與單
      純「腹痛」無關之「婦產科」求診？更何況就95年2 月10
      日至孫三源婦產科就診而言，該次經醫師診斷，A 女病況
      竟非單純服藥休息即可痊癒，而須先由親友填具手術同意
      書，經醫師施作「子宮刮除術」此外科手術方能解決，可
      見攸關A 女身體健康至為重大，值此情狀，被告竟未先與
      雇主葉永騰或其他家人討論商議處理方式，逕自承擔不測
      風險而在手術同意書上簽名，可見被告斯時必然已清楚知
      悉此「子宮刮除術」與自己利害攸關，方在未知會其他家
      人情形下，逕自大膽簽署同意書以利手術盡快進行。綜上
      可見，被告於95年2 月10日陪同A 女至孫三源婦產科施作
      「子宮刮除術」時，主觀上早已明知其目的正係施作流產
      手術，至被告所稱95年10月份至孫三源婦產科流產云云，
      無非被告魚目混珠之謊言。更可見被告供稱95年2 月10日
      A 女流產手術之受孕並非其所為，其未在A 女施作流產手
      術前與A 女性交，其第一次與A 女性交係在95年5 、6 月
      間云云，均係謊言，毫不足採。
    (十一)而依證人即被告之父葉勝雄於本院中證稱：「（A 女）他
      跟我媽媽住一個房間，有門可以鎖，他有另外一張床。（
      問：這住處還有誰在住？）我、我兒子葉永騰、葉永誠、
      葉至斌、我女兒葉少甄、葉菁菁。（問：你們住處的形式
      為何？）透天厝，有4 樓，有6 個房間。（A 女住）2 樓
      。（葉至斌住）跟我同房間，也是2 樓。（問：2 樓有無
      餐廳？）沒有，在樓下。」、「（問：A 女有無告訴你，
      他跟葉至斌發生過性關係？）有。（問：A 女跟你提過幾
      次他跟葉至斌發生過性關係？）有好幾次。（問：A 女何
      時跟你提他跟葉至斌發生性關係？）大約『95年10月』。
      」、「『當時冬天，很冷』，有天我從外面回來，A 女跟
      說我要去看醫生，他說肚子不舒服，我看A 女在哭，我問
      他為何哭，他才坦白跟我說跟葉至斌發生關係，『他說肚
      子裡面有孩子』。（問：有無其他依據讓你認為是95年10
      月時A 女跟你說懷孕？）這件事情發生後，我們對這件事
      有回憶，因為A 女要看醫生要拿健保卡，但是A 女的健保
      卡在葉永誠那邊，我就去向葉永誠要，葉永誠很生氣，為
      何會這個樣子。」、「（問：A 女有無告訴你他為何與葉
      至斌發生性關係？）那時我沒有問A 女，我當時很生氣說
      你們怎麼這樣搞，我罵葉至斌怎麼可以這樣，你自己也有
      女朋友，怎麼這樣亂搞。」、「（問：所以A 女沒有說他
      如何跟葉至斌發生性關係？）他沒有說。... 他支支吾吾
      。...A女很緊張，他說是否要快點拿掉，勞工局每半年要
      檢查一次。」、「（問：葉永誠將A 女的健保卡交給你的
      時候，你有無交給A 女？）有。（問：何時交給A 女？）
      A 女跟我說這件事情的隔天。... 我跟A 女說，叫葉至斌
      帶A 女去看醫師，葉至斌開車帶他去。」、「（問：你有
      無看到A 女叫葉至斌帶他去看醫師？）沒有。（問：A 女
      後來去哪裡看醫師，你是否知道？）葉至斌說帶A 女去板
      橋，他回來的時候我問他。... （拿健保卡給A 女）當天
      就帶A 女去看醫師。」、「我不知道是墮胎還是怎麼樣。
      」、「（問：A 女去看醫師的時候，你有無陪A 女去？）
      沒有。（問：你有無跟著A 女、葉至斌一起去？）沒有。
      （問：你沒有上車？）沒有。」、「（問：A 女第1 次跟
      你說的時候，有無告訴你他跟葉至斌發生過幾次性關係？
      ）有，A 女說很多次。」、「（問：你得知後如何處置？
      ）我們都很生氣。」、「A 女到我們家這麼久的時間，跟
      我比較有話講，... 他跟我很有話說，他稱我『爸爸』，
      前陣子A 女的爸爸也往生了，所以A 女把我當親人，他跟
      我無所不談，都是A 女跟我說，我才知道這麼多，後來過
      一陣子，我問A 女你們現在怎麼樣，A 女說他們還在一起
      ，我說怎麼還在一起，又有孩子怎麼辦，自找麻煩嘛，A
      女說我們會算，... 我說很冒險。（問：A 女說會算安全
      期，這是A 女何時告訴你的？）他們去看醫師之後，大約
      過了2 個月多，A 女跟我無所不談。（問：你為何會問A
      女是否還有與葉至斌在一起？）因為我有點懷疑。...A
      女有結婚過，且有3 個女兒。」、「後來我們都很生氣，
      但是葉至斌有時候在淡水工地工作，有時沒有回來，我就
      說你搬出去好了，我說弟弟、姐姐很反彈這行為。」、「
      （問：葉至斌何時搬出？）大約96年，幾月份我忘記了。
      （問：葉至斌搬出去後，A 女還有無告訴過你他有跟葉至
      斌發生性關係？）沒有。（問：葉至斌後來有搬回嗎？）
      他有時候他回來看他阿媽，但是他沒有搬回來。」、「（
      問：A 女第1 次出境後，你們再次聘他回台擔任看護嗎？
      ）是A 女一直要求，我們本來想說既然發生這個事情，且
      他工作時，有時候沒有按照時間給我媽媽吃藥，有時候趁
      家人不在時偷跑出去玩，與越南人到處閒逛不在家，我們
      有時打電話回來都沒有人在，我們本來不想請他，但是A
      女一直要求我兒子葉永騰再繼續聘他，... 後來A 女一直
      求我，我告訴我兒子葉永騰說，再給他一個機會，就續聘
      了。」等語。又稱：「（問：A 女有無曾經告訴過你，他
      是被葉至斌強暴的？）沒有。」等語；嗣又改稱：「（問
      ：A 女曾否向你表示自己係遭被告強姦？）A 女首先有這
      樣說，後來我問了之後，他說不是這樣。（問：A 女何時
      跟你這樣講？）第一次的時候。（問：既然A 女第一次告
      訴你時，有表示自己是被葉至斌強暴的，為何你剛剛說A
      女沒有這樣說？）後來問的結果不是這樣。」、「（問：
      A 女如何跟你說，A 女有無說被強暴的情節？）A 女說葉
      至斌摀住他的嘴，脫他的衣服。...A女說在我房間，因為
      葉至斌跟我住同一個房間。（問：A 女有無說他被強暴幾
      次？）沒有。（問：A 女有無說其他被強暴的地點？）沒
      有。」、「（問：你有做何處置嗎？）後來我問起來不是
      這樣。我問葉至斌，他說不是這樣，我後來問A 女說你怎
      麼可以這樣亂講，你們按摩之後上樓進行這件事，不要顛
      倒是非，我說你們自己願意，不要把事情說成這個樣子，
      我有問葉至斌怎麼可以強暴人家，葉至斌說沒有，他說A
      女自動幫他按摩，之後就上樓了。」、「（問：當時A 女
      告訴你他是被葉至斌強暴，所以你才去問葉至斌嗎？）是
      。（問：葉至斌才說是A 女幫他按摩完之後才上樓的嗎？
      ）是。（問：你什麼時候問葉至斌的？）當天。（問：你
      又去問A 女嗎？）兩個人一起問。... 就是A 女與葉至斌
      在場，我說沒有的事情，不要亂講，怎麼說是強暴。（問
      ：你是當著葉至斌問A 女嗎？）是。（A 女）她支支吾吾
      ，我說不是這樣發生的，怎麼這樣亂講，我是這樣問他。
      」、「（問：你問完兩人後，你認為A 女是被強暴，還是
      兩情相悅？）我認為是兩情相悅，看起來不像是被強暴的
      ，因為葉至斌坐在沙發，A 女主動幫他按摩，葉至斌就說
      上樓按摩好了，兩人就上樓了，兩個年輕人按摩按摩就搞
      起來了。」、「（問：在A 女回越南之前，你們家人對A
      女工作表現評價為何？）前2 年工作表現還不錯，後來A
      女跟他同鄉搞一群人都想出去玩，後來他才要求如果三年
      回來後繼續聘他，要給他1 個月2 天假，但我們都在上班
      ，我也不會照顧我媽媽，我們沒有辦法，所以他回越南時
      ，他的請求我們沒有辦法答應。（問：就A 女看護你母親
      這方面，他的工作表現如何？）前2 年不錯，後來發現該
      給我媽媽吃藥都沒有給他吃，我媽媽褥瘡愈來愈嚴重。（
      問：前3 年A 女跟你們家人感情如何？）很好。（問：你
      剛剛說，他前2 年表現不錯，最後1 年表現不理想，有影
      響到你們家人與A 女的感情嗎？）人總是有惰性，常理說
      就是勸A 女，他說對不起，有時候我們說人與人之間感情
      ，都會原諒他，也有勸他不能再這樣，否則我們無法繼續
      聘，人都有惰性，地方待久，都會馬虎。（問：既然如此
      ，你們為何會續聘他？）A 女後來要求我們再次聘請他，
      他會改過。」、「（問：A 女第2 次應聘到臺灣，從事看
      護工作，有無再次跟你提到他跟葉至斌發生性關係？）沒
      有。」、「（問：A 女後來有無不告而別離開？）有。
      ... 大約是97年6 月。」、「（問：A 女第2 次到你家工
      作大約4 、5 個月，他這段時間工作表現如何？）也不是
      很理想，我看他好像心不在焉，因為不能給他假。（問：
      A 女第2 次應聘回台直到他不告而別離開你家為止，你們
      家人與A 女感情如何？）跟以前一樣。... 後來我女兒知
      道葉至斌跟A 女的事情，就很生氣。... 兩個女兒都很生
      氣，他們跟A 女說你們怎麼這個樣子，好像讓A 女不好意
      思，我是這樣想，... 對A 女有責備的口氣，可能是這樣
      逼他快點跑。... 我有聽到他們的對話是說不應該發生這
      個事情，而且你如果這樣的話，可能會遣返，可能A 女聽
      到這樣的話，就害怕藉機跑去勞工局。（問：A 女不告而
      別離開你家，是在這次A 女跟你兩個女兒談話之後多久的
      事情？）大約1 個月。... 我二女兒葉少甄有打葉至斌。
      （問：你兩個女兒是在A 女第2 次回台工作才知道A 女有
      與葉至斌發生性關係的事情嗎？）是。」。復稱：「（問
      ：你有無要求A 女避孕？）我說你們如果真的要這樣的話
      ，你們要避孕。（問：你何時跟A 女說的？）A 女拿孩子
      之後再發生關係的中間，我跟A 女說你年紀大了，要生孩
      子不是自找麻煩，A 女說他不知道去何處買避孕藥。（問
      ：你是說，A 女第1 次跟你說他與葉至斌發生性關係，他
      還有跟你說過他跟葉至斌發生性關係？）是。（問：都是
      在葉至斌搬離你家之前的事情嗎？）是。（問：在葉至斌
      搬離臺北縣新店市○○路56巷11號之前，除了A 女第一次
      告訴你他是被葉至斌強暴之外，A 女有無告訴你，他為何
      與葉至斌發生性關係？）沒有。（問：A 女有無再次跟你
      說，他被葉至斌強暴了？）沒有，A 女主動要我去買避孕
      藥給他，我買兩次。」、「（問：A 女有無告訴你，為何
      要你去買避孕藥？）A 女怕有孩子。」、「（問：A 女有
      無告訴你，他為何與葉至斌發生性關係嗎？）沒有說為什
      麼，後來我有聽葉至斌說，A 女老公在越南劈腿，A 女說
      要回越南與他老公離婚，要嫁給葉至斌，我也不知道是真
      的還是假的。（問：所以你幫A 女買避孕藥的事情，都是
      葉至斌搬離臺北縣新店市○○路56巷11號以前的事情嗎？
      ）是。（問：你跟A 女交談用何語言交談？）國語。」等
      語（本院卷二第182 頁至第194 頁）。
    (十二)依葉勝雄所言，其在95年10月間首次聽聞A 女向自己哭訴
      遭被告以摀嘴脫衣方式「強暴」，又稱與被告已發生多次
      性關係，現已懷孕須墮胎以符勞工局體檢規定，葉勝雄即
      質問被告，被告則辯稱係A 女為渠按摩後兩情相悅下發生
      性關係，葉勝雄亦認定雙方為兩情相悅，再質問A 女為何
      亂講，A 女即「支支吾吾」未多加回應，其即囑A 女要被
      告帶伊去看醫生。約2 月後，其再問A 女，A 女表示伊仍
      持續與被告發生性關係，甚稱自己會算安全期以避孕，但
      其認為不保險，遂要求A 女要吃避孕藥，但A 女表示不知
      至何處購買並要其幫忙購買，其遂先後2 次為A 女購買避
      孕藥。之後其與家人對被告行為均很生氣且不諒解，便要
      被告搬離，被告便在96年間搬出，之後即未再聽聞A 女表
      示與被告發生性關係。A 女原本工作表現不錯，但第3 年
      開始即漸顯惰性，嗣A 女於96年12月18日僱傭期滿暫返越
      南，其原本無意再聘A 女，但A 女一再請求葉永騰，其與
      家人方再聘A 女來台，然未再聽聞A 女提及與被告發生性
      關係之事，後來不知為何其女兒得知此事，便對A 女稍有
      責備，甚且對A 女稱可能會遭遣返，約莫1 個月後之97年
      6 月間，A 女即逃離住處。依此，A 女經葉勝雄當面質問
      被告且經被告表示係兩情相願時，即「支支吾吾」未再宣
      稱自己係遭「強暴」，甚有主動積極要葉勝雄幫忙購買避
      孕藥之舉，再A 女係在遭葉勝雄女兒責罵並脅以遣返越南
      後不久始向勞工局報案且逃逸，以上諸情非但與A 女所述
      不同，且倘葉勝雄所述為真，實難認A 女有何遭被告以違
      反意願方式性侵害之跡象。然查，葉勝雄稱A 女係在「95
      年10月間」持健保卡由被告帶同至位於板橋之某醫療院所
      施行墮胎流產手術，惟依上揭中央健保局函覆之A 女就醫
      記錄，全然未見A 女曾於「95年10月間」前往墮胎之記錄
      ，且A 女僅有3 次至婦產科就診之紀錄，其中僅有「95年
      2 月10日」至位於板橋之孫三源婦產科診所之該次係為施
      行墮胎流產手術，其餘於96年9 月13日及15日至耕莘醫院
      婦科求診則與墮胎流產無關。更何況葉勝雄所稱之「95年
      10月間」臺灣地區正值秋末，氣溫仍高，而與其所稱之「
      當時冬天，很冷」情形，完全不符，可見葉勝雄所稱之A
      女墮胎時間，並非實情。次以，依葉勝雄所言，其在95年
      10月間既已知悉A 女與被告發生性行為且已默許，且於A
      女墮胎返家後2 月餘詢問A 女時，尚從A 女口中得知伊仍
      持續與被告發生性關係，此時其甚且建議A 女要有周全避
      孕措施，更曾2 次幫A 女購買避孕藥，既如此，其已默認
      被告及A 女發生性關係，又為何會對被告之行為「不滿」
      或「生氣」進而令被告搬離家門？更何況葉勝雄既認被告
      已有穩定交往之女友，更明知A 女在越南已婚且有3 名子
      女而為有配偶及穩定家庭之人，而今來台係擔任自家看護
      人員，則為免憑生無端糾紛，衡諸常理，身為被告父親之
      葉勝雄何有可能容認默許A 女與被告持續不斷地發生性關
      係，甚且周全地為A 女購買避孕藥？參以下述，A 女在99
      年4 月15日檢察官偵查訊問時即有諸多詞不達意之處，可
      見A 女在來台5 年後之中文聽說及理解能力尚受相當侷限
      ，更遑論早在95年間向葉勝雄哭訴自己遭被告「摀嘴脫衣
      強暴」時，A 女之中文理解及聽說能力必然更差，故而在
      面對葉勝雄當被告之面質問「為何亂講話」時，明知自己
      僅係受僱之家庭看護工，而侵害自己之被告又係葉勝雄之
      子，親疏遠近立見，是在此人生地不熟無人可依靠、語言
      不通難以適切表達己意、又恐自己因此橫遭解聘遣返等多
      重壓力下，未在葉勝雄面前對被告狡辯及葉勝雄之質疑再
      為釐清，只能以「支支吾吾」應對，亦非難以想像。參以
      被告係葉勝雄之子，A 女不過僅係聘僱來台照顧其母之外
      籍勞工，葉勝雄主觀上本有為被告掩飾諉罪之強烈動機，
      是值A 女前來哭訴遭被告「強暴」此情狀，為免事態擴大
      ，方故意偏袒被告而一廂情願地相信此確為2 人你情我願
      ，另一方面又漠視A 女指控，甚且無視A 女語言能力不佳
      之事實，將對質時A 女之「支吾」刻意解釋為A 女心虛之
      誣指反應，因而對A 女指控默不作聲，是不能以葉勝雄上
      開證詞為有利被告之認定。另一方面，依被告之供述及葉
      勝雄上揭證詞，A 女於95年間與被告家人相處愉快、感情
      非惡，斯時A 女之工作表現亦頗受肯定，被告家人對A 女
      亦無怨言，亦即，A 女斯時並無任何為更換僱主而故意誣
      陷之動機，而A 女竟又向葉勝雄哭訴自己遭被告「強暴」
      而懷孕且不知如何處理此一事實，更可證A 女上開證詞應
      屬可信。
    (十三)A 女之99年4 月15日檢察官偵查筆錄記載，A 女於當日檢
      察官偵查中證稱：「（問：是否記得葉至斌對你性侵的時
      間？）我記得是我來台後的1 年2 個月左右。」、「發生
      一次之後我就懷孕了，... （我）有去藥房買驗孕棒，買
      了之後我有試，結果是懷孕了，隔天白天我有跟葉至斌說
      我懷孕了。... 沒有月經來，我很緊張，且我有孕吐的情
      形。... 有一天我跟他爸爸說是你兒子在家欺負我，讓我
      懷孕，... 過2 、3 天，葉至斌跟他爸爸開車載我去醫院
      把小孩拿掉。」等語；又證稱：「（問：墮胎之後有無發
      生第2 次性侵？）之後還有一次，是在夏天的時候，那時
      我在睡午覺，他進來我房間，他故意進來找阿嬤講話，我
      躺在旁邊，... 後來他就走到我睡覺的床邊，他就直接趴
      到我床上抱我，我就抗議，有跟他推來推去，他又脫我的
      衣服，並且脫他自己的衣服，『他的陰莖沒有插入』，因
      為我的床旁邊有窗戶，他可能怕別人看見所以沒有得逞，
      但他手有深入我的衣服摸我的胸部、親我的脖子。」等語
      （99年度偵續字第189 號卷第21頁、第22頁）。依此，A
      女係稱伊來台1 年2 個月遭被告「第1 次性侵」後即發現
      懷孕，經告知被告方至醫院墮胎。而伊遭被告「第2 次」
      性侵是在「墮胎後」之某夏日午間伊睡午覺時，被告進入
      伊房間到伊床上抱伊，但該次「被告陰莖並未插入伊陰道
      」。是此部分即與A 女上揭於本院中之證述內容，完全不
      同。就此顯然之不一致，經本院提示上開檢察官偵查筆錄
      給A 女閱覽，A 女證稱：「我只有跟檢察官說，被性侵害
      第3 次之後我發現我懷孕了。」、「我沒有講發生1 次就
      懷孕了。」、「筆錄記載有誤，那時候我國語講得不是很
      好。」（本院卷二第60頁），亦即，A 女稱該檢察官偵查
      筆錄之記載不正確。而經本院當庭勘驗A 女當日之檢察官
      偵查訊問錄音內容，其中就與上揭A 女檢察官偵查筆錄相
      對應部分之勘驗結果如附件所示。由勘驗結果可知，檢察
      官訊問時固有通譯人員在場，但A 女絕大部分過程均以中
      文回答，然A 女回答有甚多詞不達意、不合中文文法等難
      以理解其意之處，參以A 女非以中文為母語，自伊於93年
      年底入境我國起，至99年4 月15日檢察官偵查訊問時，亦
      不過短短5 年左右，可見A 女之中文理解及聽說能力確實
      受有極大限制。次觀諸A 女陳述遭被告第1 次性侵至發現
      自己懷孕之此段脈絡，A 女向檢察官陳述完自己於來台1
      年2 個月左右遭被告第1 次性侵害之過程後，即提及自己
      遭被告恫嚇倘告訴他人即予遣送回國等情，又以不甚流利
      之中文述及伊為來台而向越南親友及銀行借款甚鉅，恐在
      未還清前即遭被告遣送回國，A 女言語至此，即潸然落淚
      ，顯見A 女因憶及被告藉解聘以斷絕伊經濟收益為要脅而
      甚感委屈、悲從中來，一時無法克制情緒。待稍回穩後，
      檢察官話鋒一轉，詢問被告有無戴保險套及有無射精，經
      A 女表示被告未戴保險套即在伊陰道內射精，檢察官緊接
      即向A 女確認是否未曾告知任何他人，A 女即回稱「我沒
      有講，結果最後我發現我那個有懷孕了。」等語。由上脈
      絡可知，A 女所稱「我沒有講，結果最後我發現懷孕」等
      語，只是A 女在悲傷情緒下，為回應檢察官質問性侵後是
      否未曾告知被告家人及被告家人是否毫不知悉，一方面為
      向檢察官說明伊未曾主動對被告家人提及遭被告性侵之事
      ，另一方面欲向檢察官表示最終被告家人（即被告之父葉
      勝雄）會知悉自己遭被告性侵，實因「自己懷孕」此事之
      故，方直接向檢察官說出伊「最後發現自己懷孕」此事，
      實無所謂「在遭被告性侵1 次後即告懷孕」之意。詎檢察
      官並未體察A 女中文理解能力低落此一事實，復未藉通譯
      人員仔細究明此節，一聽聞A 女此番回答，即直接問稱：
      「那一次事情發生後來就懷孕了是不是？」，而A 女亦因
      不佳之中文理解能力而不解檢察官所問之「那一次事情發
      生」究竟係指何次，即在不明就裡情形下直接回稱「對」
      ，檢察官進而指示書記官在筆錄上直接記載A 女之回答為
      「發生1 次之後我就懷孕了」等語，此顯係未明究且誤解
      A 女真意之記載。嗣後檢察官基於主觀上所認定之A 女「
      墮胎前僅遭被告性侵1 次」，又不斷以此作為前提，續問
      A 女墮胎回家後何時遭被告「第2 次」性侵害，此時A 女
      即甚感狐疑，一直顯露出無法理解檢察官意思之態度，始
      終無法適切回答，且在眾人七嘴八舌交雜詢問之混亂情形
      下，由陪伴之社工人員插問稱：「應該你第一次來他就只
      做這一次，第二次回台灣才有做？」，即提示A 女以伊先
      後二次來台之時間作為回答遭被告性侵次數之參考分界點
      ，A 女聽聞後即回稱：「那個第1 次就懷孕了，來一，後
      來一段時間沒有（搖手狀），沒有，後來他那個沒有工作
      呢。」等語，此固亦為不合中文文法且難以理解文義之語
      句，然依此脈絡亦不難得知A 女所稱「那個第1 次就懷孕
      了」，應係「伊第1 次來台時就懷孕了」之意，而非指僅
      遭被告「性侵1 次」就懷孕。之後檢察官仍以「A 女遭被
      告性侵1 次後即懷孕墮胎」為前提，續問A 女「多久後有
      發生第2 次？」，並由書記官記載筆錄「墮胎之後有無發
      生第2 次性侵？」，然A 女仍回稱與問題毫無關連之「他
      出去一段時間」等語，顯見A 女此時仍無法正確理解檢察
      官之意，檢察官見狀，遂要A 女以「2 月墮胎」之後的「
      那一年有沒有再發生」要A 女回想，並提示A 女應以「2
      月墮胎」後之「3 月、4 月、5 月、6 月、7 月」等月份
      回想，在此情形下，A 女方回稱在某夏日午休時，被告曾
      至伊房間欲再次對伊性侵然未得逞等語，顯見A 女此番回
      答是在不理解檢察官之重點係在問「第2 次」遭性侵時間
      ，反而一直以為檢察官係在問「墮胎後」之接下來各月份
      有無再遭性侵，亦即A 女所稱「夏天這個我休息的午覺」
      該次，並非回答檢察官所訊問之「第2 次」性侵，然檢察
      官卻在A 女未充分理解文義、亦未體認A 女中文理解能力
      實受相當侷限、無法切題回應、復未仔細究明A 女真意之
      「雞同鴨講」情形下，將A 女所稱「夏日午休」該次記為
      A 女所稱之「第2 次遭被告性侵害」，實則依A 女所言，
      被告在該次根本未將陰莖插入伊陰道內，是依A 女立場觀
      之，該次被告根本未得逞，故於本院中並未將之計入遭被
      告性侵之7 次內。由是可知，A 女此部份之前後不一致，
      實係導因於A 女因中文理解能力不足所致之陳述瑕疵，而
      非肇因於A 女主觀上有何不良偽證動機，是不能以此即認
      A 女上揭於本院中之證詞為不可採。
    (十四)至A 女97年7 月18日警詢筆錄記載：「（問：被告對你侵
      害幾次？你第1 次遭被告性侵後為何未報案？）被告在（
      西元）2005年【即94年】的2 月，也就是過完年之後，對
      我性侵害3 次。... 那時【西元】2005年2 月我因為剛來
      台灣，認識的人不多，而且我很怕我說出我被被告性侵害
      的事情之後，我會被送回越南，所以我都不敢說。」、「
      被告第1 次對我性侵害是在3 年前【西元】2005年的2月
      ，我不記得是2 月的哪一天，我只知道是過年之後。」等
      語（97年度偵字第18241 號卷第14頁）。換言之，A 女於
      警詢中係稱被告對伊第一次性侵害係在94年2 月間，此與
      A 女於本院中稱第1 次性侵害係在95年2 月間，相差1 年
      之久，被告之辯護人即據此彈劾A 女於本院中證述之可信
      度。然查，A 女於該次警詢中除稱被告第1 次對伊性侵係
      在94年2 月份外，又稱被告第2 次性侵係在第1 次性侵後
      4 日、第3 次性侵則在第2 次性侵後2 日，此3 次均在「
      （西元）2005年2 月」（即94年2 月），並稱其中第2 次
      性侵係被告趁伊「在阿嬤（即葉釧治）的房間照顧阿嬤」
      時，進入「阿嬤房間」內對伊性侵，且被告性侵時「阿嬤
      都有看到，但是阿嬤不能動，不能阻止他」等語，換言之
      ，A 女於警詢中已稱伊在「94年2 月間」遭被告3 次性侵
      時，被告祖母葉釧治已返回僑信路家中由同住一室之A 女
      照護，且A 女遭性侵後發現懷孕且至醫院墮胎之時間，亦
      係在「94年2 月間」。而葉釧治係於92年12月31日至台北
      市立聯合醫院仁愛院區急診，於當日住院，直至94年9 月
      24日始出院，此觀偵查卷附台北市立聯合醫院99年4 月20
      日北市醫仁字第09931280700 號函所載即明（99年度偵續
      字第189 號卷第30頁），即葉釧治係至「94年9 月24日」
      方返家與A 女同住一室，在A 女警詢中所稱之「94年2 月
      間」，葉釧治及A 女均在仁愛醫院而不住在新店僑信路家
      中；更何況A 女係在「95年」2 月始至板橋「孫三源婦產
      科診所」施行流產手術，受胎時間係在「95年」1 月10日
      至1 月15日之間，此外別無任何流產手術之紀錄，凡此均
      客觀不爭甚為清楚之事實。是倘A 女於本院中所述在新店
      僑信路家中遭被告性侵均非實情而係A 女有意誣指，則A
      女必當迴避此顯然之時間錯誤，否則豈非立時自曝馬腳？
      參以A 女自該次警詢後之歷次警詢、檢察官偵查中乃至本
      院審理中，或一再證稱被告第一次對伊性侵害時間係在「
      95 年2月」，或一再證稱係在伊「來台後之1 年2 個月」
      （即95年1 、2 月間）始第一次遭被告性侵等語，均已如
      前述，而此與葉釧治係在94年9 月自仁愛醫院隨同照顧者
      A 女返回住處、及A 女係在95年2 月10日由被告陪同至孫
      三源婦產科診所施作流產手術等情相符，可見A 女於警詢
      中所稱第一次遭性侵係在「94年2 月」等語，顯係因A 女
      將伊原慣用之西元紀年與不熟用之民國紀年相混淆，有以
      致之，而非因A 女虛偽誣指所露之「馬腳」，自不能以此
      彈劾A 女證詞之可信度。
    (十五)被告辯護人又辯以：倘A 女於96年2 月間確遭被告數次性
      侵而懷孕，而致身心受重大打擊，為何隱忍不發且未報警
      處理，而繼續與被告同住該址且在該址工作；且依卷附A
      女與被告及其家人合照之照片，A 女均面帶笑容，神情愉
      悅，毫無異狀，A 女亦證稱此係在被告性侵伊後所拍攝者
      ，果被告確曾對A 女性侵害，A 女又何有可能如此快樂且
      輕密地與被告合照？經查，依卷附被告所提之合照照片，
      在右下角顯示「2006.12.24」字樣，即表示為95年12月24
      日所拍攝之意，其中2 張為A 女與被告及其家人共十餘人
      之大合照，1 張為A 女與被告之父葉勝雄之合照，另1 張
      則為A 女與被告之合照，此4 張照片A 女表情均顯愉悅，
      並無不快，而與被告單獨合照者，A 女係站在被告右側、
      雙手下垂，雖仍有笑意但表情略顯羞澀，被告則將自己右
      手搭在A 女右肩。而經本院提示上開各照片給A 女辨識，
      A 女證稱：「（問：這幾張照片是否同一天拍攝的？）同
      一天拍的。... 聖誕節（即每年12月25日）拍的。... 我
      不記得是哪年的聖誕節。」、「（問：拍這些照片的時候
      ，是在你所說被告性侵害你之前還是之後？）之後。」、
      「（問：拍這張照片的時候，是在你墮胎之前或之後的事
      情？）之後。」等語（本院卷二第61頁至第61頁反面），
      可見不論拍攝上開照片之正確日期為何，然確係在A 女於
      遭被告性侵害及墮胎後至96年12月18日第一次返回越南前
      之間所拍攝，此應無疑問。至A 女何以在遭被告性侵害後
      仍與之拍攝上揭照片甚有單獨合照，A 女於本院中證稱：
      「（問：既然你說被告性侵你，你為何會跟他拍這些照片
      ？）因為被告的大姊姊說我快要回去了，叫我跟他們合照
      ，然後我不好意思拒絕，因為我發生這些事情，只有我跟
      被告還有被告的爸爸知道。（問：你的意思是說，你在拍
      這些照片的時候，你被性侵害的事情，只有你與被告及被
      告的爸爸知道，其他被告的家人都不知道，是不是？）是
      。」等語（本院卷二第61頁反面），參以A 女來台目的正
      係受僱擔任看護工以賺取微薄薪資，所關注者乃如何確保
      自己在台工作機會穩定，是即便遭被告性侵害，然在聽聞
      被告恫稱倘告知他人將予解聘遣送返國等語後，為恐被告
      付諸實行，在面臨被告以伊經濟弱點為要脅之情形下，選
      擇默不作聲隱忍承受，直至發現懷孕徵兆難以隱瞞始不得
      已向被告之父哭訴終致墮胎，之後被告亦稍停歇密集對伊
      性侵，是在耶誕節此一被告全家合聚之節日，心中縱有百
      般不願，亦勉強擠出笑容甚與單獨被告合照，而掩飾心中
      不滿，亦為經濟弱勢不平等且完全依賴雇主之A 女正常且
      合理之反應，不能僅因此照片即認A 女所述不實，更不能
      以此而為被告有利之認定。被告辯護人再以：倘A 女確在
      95年間遭被告數次性侵，對伊身心既造成嚴重打擊，何有
      可能於96年12月18日返回越南後，於97年1 月18日再次受
      原雇主葉永騰之聘僱來台在同址擔任家庭看護工？經查，
      依行政院勞工委員會96年9 月10日勞職外字第0960507644
      號函釋：「核釋就業服務法第48條第6 項規定，自中華民
      國94年1 月20日起暫時停止雇主申請招募越南及家庭看護
      工或家庭幫傭入國工作。但雇主採直接聘僱方式引進原聘
      僱之越南及家庭看護工或家庭幫傭者，不在此限。」等語
      ，再經本院向行政院勞工委員會函查，據覆：「依本會96
      年9 月10日勞職外字第0960507644號令規定，倘A 女96年
      12月18日出國後，非由原雇主葉永騰君申請聘僱A 女，A
      女當次期滿返國後即無法再次入國工作。」等語，此有該
      會100 年8 月30日勞職許字第1000025235號函所載可查（
      本院卷二第175 頁）。換言之，A 女於96年12月18日第一
      次聘僱期滿返國後，倘欲繼續來台受聘僱賺取薪資，必須
      由原雇主聘僱始得為之。可見A 女於97年再次來台，無非
      因見被告已停止對己性侵一段時日，誤信已無再遭性侵危
      險，同時又迫於我國法令規範及經濟弱勢現實下，為求繼
      續來台賺取薪資所作之不得已無奈選擇，自不得以A 女返
      國後竟再來台受原雇主聘僱之事實，即認A 女所述遭性侵
      之事為不實而為有利被告之認定。
    (十六)綜上各節，參以被告亦自承自95年5 、6 月起至97年6 月
      中旬止多次與A 女發生性關係之事實，足見A 女所述遭被
      告各次性侵情節甚為可信，確屬事實，被告所辯均卸責之
      詞，洵不足採。被告先於95年1 月間至同年2 月10日前某
      3 日先後3 次對A 女強制性交得逞，又於97年5 月間某2
      日先後2 次對A 女強制性交得逞，再於97年6 月間某2 日
      先後2 次對A 女強制性交得逞，事證明確，犯行均堪認定
      ，應依法論科。
二、新舊法比較：
    按行為後法律有變更者，適用行為時之法律。但行為後之法
    律有利於行為人者，適用最有利於行為人之法律，刑法第2
    條第1 項定有明文。又比較時應就罪刑有關之共犯、未遂犯
    、想像競合犯、牽連犯、連續犯、結合犯，以及累犯加重、
    自首減輕暨其他法定加減（如身份加減）與加減例等一切規
    定，綜其全部罪刑之結果而為比較（最高法院95年度第8 次
    刑事庭會議決議參照）。查被告就事實欄二所載之犯行係在
    95年7 月1 日修正施行刑法部分條文之前所犯，茲就比較情
    形分述如下：
    (一)按性交者係以性器進入他人之性器、肛門或口腔之行為，
      或以性器以外之其他身體部位或器物進入他人之性器、肛
      門之行為，被告行為時之刑法第10條第5 項定有明文。而
      被告行為後，有關上開性交定義之規定業於95年7 月1 日
      為修正施行，增訂「或使之接合」之行為，非僅係單純文
      字之修正，是該條文仍屬法律之變更而有新舊法比較之問
      題。惟經比較新舊法有關性交定義規定之結果，新法對被
      告並非較為有利，依刑法第2 條第1 項前段之規定，應依
      被告行為時之刑法第10條第5 項之規定為審認。
    (二)連續犯部分：修正後刑法已刪除第56條連續犯之規定，亦
      即被告於此事實欄二所載3 次對A 女強制性交之犯行，如
      依修正後規定，應分論併罰再定其執行刑，此較諸修正前
      僅論以連續犯一罪並加重其刑，並未更有利於被告。
    (三)數罪併罰部分，按刑法第51條亦於前揭修法中修正，修正
      前刑法第51條第5 款規定：「數罪併罰，分別宣告其罪之
      刑，依左列各款定其應執行者：宣告多數有期徒刑者，於
      各刑中之最長期以上，各刑合併之刑期以下，定其刑期。
      但不得逾20年。」，修正後刑法第51條第5 款規定：「宣
      告多數有期徒刑者，於各刑中之最長期以上，各刑合併之
      刑期以下，定其刑期。但不得逾30年。」，經比較結果，
      修正後刑法規定並非較有利於受刑人。
    (四)綜上，比較新舊法結果，以修正前刑法較有利於被告，應
      依刑法第2 條第1 項前段，適用被告行為時之修正前刑法
      及相關規定，合予敘明。
三、論罪科刑：
    (一)被告先後7 次分別以強暴或兼恐嚇之違反A 女意願手段迫
      使A 女與之性交得逞，核被告此7 次行為，均犯刑法第22
      1 條第1 項之強制性交罪。
    (二)被告於95年1 月間至同年2 月10日前之某3 日先後3 次強
      制性交犯行，時間緊接、方法相近，均觸犯基本構成要件
      相同之罪名，顯係基於概括犯意所為，應依95年7 月1 日
      修正施行之刑法第56條連續犯之規定論以一罪，並加重其
      刑。被告再於97年5 月間某2 日先後2 次對A 女強制性交
      、又於97年6 月間某2 日先後2 次對A 女強制性交等共4
      次強制性交犯行，斯時刑法已廢除連續犯之規定，是此4
      次犯行間及與上揭所犯連續強制性交罪之間，犯意各別，
      行為互殊，應予分論併罰。
    (三)檢察官公訴意旨認被告所為此7 次犯行均犯刑法第228 條
      之利用權勢性交罪。惟查，被告所為此7 次對A 女性交犯
      行，均係分別以強暴及脅迫手段壓制A 女之性自主意識，
      且A 女並非受被告僱傭，而係受被告之弟葉永騰僱傭，僅
      因被告亦與A 女同住在上揭新店僑信路地址，因此取得對
      A 女強制性交之機會，換言之，被告與A 女間並無何親屬
      、監護、教養、教育、訓練、救濟、醫療、公務、業務關
      係，A 女亦非受被告監督、扶助或照護之人，被告更無利
      用上揭各關係使A 女就範，是與刑法第228 條第1 項所定
      之利用權勢性交罪之要件不合，惟檢察官起訴事實與本院
      論罪科刑之社會基本事實均屬同一，爰依刑事訴訟法第
      300 條規定變更檢察官起訴法條。次以，檢察官於本院99
      年12 月9日準備程序中表示就被告於97年5 月及6 月間先
      後4次 對A 女之強制性交犯行，應依接續犯論以一罪，惟
      接續犯係指行為人基於單一犯罪機會，基於一次犯罪故意
      ，而在緊密之時間空間下，先後為數次之侵害相同法益及
      罪名之行為，而本件被告於97年5 月間某2 日對A 女之強
      制性交行為，及於97年6 月間某2 日對A 女之強制性交行
      為，其間間隔均達數日，顯非基於單一之犯罪機會接續犯
      之，是應分論併罰，檢察官此點主張，亦有不合，均併此
      指明。
    (四)爰審酌被告為求滿足一己性慾，而藉諸自身身強體壯之生
      理優勢，對遠從越南來台擔任家庭看護工之A 女，以上揭
      之強暴恐嚇手段強制性交得逞，嚴重影響A 女身心，被告
      惡性重大，造成A 女身心損害亦甚嚴重，且被告犯後非但
      未坦承犯行，猶飾詞狡辯，侈言係雙方你情我願，未見悔
      意，暨參酌被告五專畢業之學歷，自稱現擔任神職人員，
      無固定收入、現未婚等生活狀況，及其犯罪動機、所施加
      之強暴脅迫手段等一切情狀，就其各次犯行各量處如主文
      所示之刑，並定應執行之刑如主文。
四、末按被告於為上揭犯罪事實欄二之連續強制性交犯行後，刑
    法第91條之1 亦於前開修法中修正，修法後之規定為：「犯
    第221 條至第227 條、第228 條、第229 條、第230 條、第
    234 條、第332 條第2 項第2 款、第334 條第2 款、第348
    條第2 項第1 款及其特別法之罪，而有下列情形之一者，得
    令入相當處所，施以強制治療：一、徒刑執行期滿前，於接
    受輔導或治療後，經鑑定、評估，認有再犯之危險者。二、
    依其他法律規定，於接受身心治療或輔導教育後，經鑑定、
    評估，認有再犯之危險者。前項處分期間至其再犯危險顯著
    降低為止，執行期間應每年鑑定、評估有無停止治療之必要
    」，同法條修正前則係規定：「犯第221 條至第227 條、第
    228 條、第229 條、第230 條、第234 條之罪者，於裁判前
    應經鑑定有無施以治療之必要。有施以治療之必要者，得令
    入相當處所，施以治療。前項處分於刑之執行前為之，其期
    間至治癒為止。但最長不得逾3 年。前項治療處分之日數，
    以一日抵有期徒刑或拘役一日或第42條第4 項裁判所定之罰
    金數額」。其中修正後刑法第91條之1 有關強制治療之規定
    ，雖將刑前治療改為刑後治療，但治療期間未予限制，且治
    療處分之日數，復不能折抵有期徒刑、拘役或刑法第42條第
    6 項（修正前同條第4 項）裁判所定之罰金額數，較修正前
    規定不利於被告，揆諸前揭說明，就被告於修法前所犯之事
    實欄二所載之連續強制性交犯行，自應適用修正前之刑法第
    91條之1 規定（最高法院96年度第3 次刑事庭會議決議意旨
    參照）。經本院囑託亞東紀念醫院鑑定被告有無依上開修正
    前刑法第91條之1 於刑之執行前令入適當處所施以強制治療
    之必要，經鑑定結果認為：「葉員（即被告）會談時情緒穩
    定，態度合作，言語連貫切題，認知功能正常，無幻覺、妄
    想或怪異行為。未發現有重大精神疾病之病症。亦否認有性
    心理或性別認同方面偏差之相關症狀。按『妨害性自主案』
    主要依據『有無性騷擾、性交等之實際行為』、『是否違反
    對造意願』、『受害者是否為14歲以下，或為智障或精神疾
    病等心智耗弱者』等，以判斷加害人需否治療。葉員並無重
    大精神疾患。是否須接受刑前治療與性交行為是否違反對造
    意願直接相關。此次會談中，葉員承認有與A 女發生性交行
    為數次，但主觀認定是兩情相悅下發生，與A 女證詞有所出
    入。」、「如認定葉員確有違反A 女意願進行性交之事實，
    則除應得之刑罰外，其有予以治療之必要。」、「六、鑑定
    結果：綜合以上資料，葉員之妨害性自主案，若最後認定葉
    員確有違反A 女意願進行性交之事實，判刑確定後，對性心
    理方面有進一步安排矯治與相關處遇之必要。」等語，此有
    亞東紀念醫院100 年10月24日鑑定報告書1 份存卷可查，可
    見被告就其所犯事實欄二所載之連續強制性交罪部分，確有
    施以治療俾導正其正確觀念以防再犯之必要，是依修正前刑
    法第91條之1 規定，諭知被告應於刑之執行前令入相當處所
    ，施以治療，其期間至治癒為止，但最長不得逾三年。至於
    被告其餘部分犯行，依修正後刑法第91條之1 性侵害治療處
    分之規定，被告此部分犯行是否強制治療已改為「刑之執行
    期滿前認定」，自無毋庸依舊法規定諭知刑前強制治療，附
    此敘明。
、依刑事訴訟法第299 條第1 項前段、第300 條，刑法第2 條
    第1 項、第221 條第1 項，95年7 月1 日修正施行前刑法第
    56條、第51條第5 款、第91條之1 ，判決如主文。
中    華    民    國   100    年    12    月    30    日
            刑事第十五庭  審判長法  官  李明益
                                法  官  高若珊
                                法  官  紀凱峰
上正本證明與原本無異。 
如不服本判決應於收受送達後10日內向本院提出上訴書狀，並應
敘述具體理由；其未敘述上訴理由者，應於上訴期間屆滿後20日
內向本院補提理由書（均須按他造當事人之人數附繕本）「切勿
逕送上級法院」。告訴人或被害人如對於本判決不服者，應具備
理由請求檢察官上訴，其上訴期間之計算係以檢察官收受判決正
本之日期為準。 
                                書記官  桑子樑
中    華    民    國   100    年    12    月    30    日
附錄本案論罪科刑法條全文：
中華民國刑法第221條（強制性交罪）
對於男女以強暴、脅迫、恐嚇、催眠術或其他違反其意願之方法
而為性交者，處 3 年以上 10 年以下有期徒刑。
前項之未遂犯罰之。